【裁判字號】    96,訴,4866
【裁判日期】    970229
【裁判案由】    毒品危害防制條例
【裁判全文】
臺灣高雄地方法院刑事判決              96年度訴字第4866號
公  訴  人  臺灣高雄地方法院檢察署檢察官
被      告  甲○○
                    （現於臺灣高雄女子監獄執行中）
上列被告因違反毒品危害防制條例案件，經檢察官提起公訴（96
年度毒偵字第8488號），嗣因被告就被訴事實為有罪之陳述，本
院經聽取當事人之意見後，改依簡式審判程序進行，判決如下：
      主  文
甲○○施用第一級毒品，處有期徒刑柒月。扣案之注射針筒壹支
、殘渣袋壹個，均沒收銷燬之。
      事  實
一、甲○○前因施用毒品案件，經本院以民國93年度毒聲字第21
    55號裁定送觀察、勒戒後，認有繼續施用毒品之傾向，再以
    94年度毒聲字第584 號裁定令入戒治處所施以強制戒治，於
    94年10月27日執行完畢釋放，並由臺灣高雄地方法院檢察署
    檢察官以94年度戒毒偵字第587 號為不起訴處分確定。詎其
    明知海洛因業經公告列為毒品危害防制條例第2 條第2 項第
    1 款所定之第一級毒品，不得非法持有、施用，竟不知悔改
    ，而於上開強制戒治執行完畢後5 年內，復基於施用第一級
    毒品之犯意，於96年8 月15日下午6 時許，在高雄縣大寮鄉
    ○○村○○道路旁，以將海洛因摻水再以針筒注射身體方式
    施用第一級毒品海洛因1 次；嗣於96年8 月15日下午9 時15
    分許，在高雄縣大樹鄉○○村○○路○○道路旁為警查獲，
    並當場扣得殘渣袋1 個、注射針筒1 支等物。
二、案經高雄縣政府警察局仁武分局報請臺灣高雄地方法院檢察
    署檢察官偵查起訴。
     理  由
一、本件被告甲○○所犯係毒品危害防制條例第10條第1 項之施
    用第一級毒品罪，其係死刑、無期徒刑、最輕本刑為3 年以
    上有期徒刑以外之罪，被告於本院審理程序中就被訴事實為
    有罪之陳述，經告知被告簡式審判程序之旨，並聽取檢察官
    及被告之意見後，本院裁定進行簡式審判程序審理，合先敘
    明。又本件卷內之物證、書證等證據，依同法第273 條之2
    規定，不受第159 條第1 項關於傳聞法則規定之限制，依法
    均有證據能力，合先敘明。
二、被告甲○○於上揭時、地，施用海洛因之事實，業據被告於
    本院審理時供承明確，又被告採尿送驗結果，確呈嗎啡陽性
    反應，此有臺灣檢驗科技股份有限公司96年8 月28日KＺ0000
    00000000號濫用藥物尿液檢驗報告1 份附卷可稽，且扣案之
    注射針筒1 支、殘渣袋1 個，經本院送高雄醫學大學附設中
    和紀念醫院檢驗後，均呈海洛因陽性反應，此有該院96年12
    月4 日檢驗報告2 份附卷可查，是被告自白核與事實相符，
    足為認定本件犯行之依據。又被告前因施用毒品案件，經本
    院以93年度毒聲字第2155號裁定送觀察、勒戒後，認有繼續
    施用毒品之傾向，再以94年度毒聲字第584 號裁定令入戒治
    處所施以強制戒治，於94年10月27日執行完畢釋放，並由臺
    灣高雄地方法院檢察署檢察官以94年度戒毒偵字第587 號為
    不起訴處分確定等情，有本院院內索引卡紀錄表報表、臺灣
    高等法院被告前案紀錄表、被告刑案資料查註紀錄表各1 份
    及上開不起訴處分書在卷可稽，是足證被告於上開強制戒治
    執行完畢後5 年內，再犯本件施用毒品罪，公訴人予以追訴
    ，並無不合。另查：海洛因施用入人體後水解還原成嗎啡，
    再循嗎啡之代謝方式排出體外，業據行政院衛生署藥物食品
    檢驗局73藥檢壹字第030221號函說明綦詳，且依醫學臨床實
    驗及根據英國藥學會出版Isolation and Indentification
    of Drugs乙書第293 頁載明：海洛因經注射入人體後，在體
    內迅速水解成6Monoacety Imorphine，再緩緩繼續水解成嗎
    啡，然後再循嗎啡之代謝方式排出，同書第431 至432 頁並
    載有：嗎啡經注射入人體後，約百分之50以上於8 小時內自
    尿中排出，至24小時排出約百分之90，但48小時後仍有微量
    可檢出等語。準此而論，被告為遭查獲之尿液經送驗結果，
    呈嗎啡陽性反應，顯見被告確有施用第一級毒品海洛因之犯
    行甚明。故此，本件事證明確，被告犯行洵堪認定。
三、核被告所為，係犯毒品危害防制條例第10條第1 項施用第一
    級毒品之罪。其持有第一級毒品海洛因之低度行為，為施用
    之高度行為吸收，不另論罪。爰審酌被告前有施用毒品案件
    ，仍不愛惜機會戒除毒癮，再為本件犯行，顯見被告不知悔
    改施用毒品之惡習，惟念被告犯後坦承犯行，及其施用毒品
    係戕害自身身體健康，並未危及他人，犯後態度尚可等一切
    情狀，量處如主文所示之刑。又扣案之注射針筒1 支及殘渣
    袋1 個，均為被告所有並供施用毒品所用，業據被告於本院
    審理時供明在卷（見本院卷第43頁），且上開物品經送鑑定
    結果，均含有第一級毒品海洛因之殘留，已於前述，因客觀
    上已無法與殘留之海洛因完全析離，應視同毒品，爰均依毒
    品危害防制條例第18條第1 項前段規定，不論屬於犯人與否
    ，均沒收銷燬之。
據上論斷，應依刑事訴訟法第273 條之1 第1 項、第284 條之1
、第299 條第1 項前段，毒品危害防制條例第10條第1 項、第18
條第1 項，刑法第11條，判決如主文。
本案經檢察官劉慕珊到庭執行職務。
中    華    民    國    97    年    2     月    29    日
                  刑事第四庭    法  官  王參和
以上正本證明與原本無異。
如不服本判決應於收受本判決後10日內向本院提出上訴書狀，並
應敘述具體理由，如未敘述上訴理由者，應於上訴期間屆滿後20
日內補提理由書狀於本院（均須按他造當事人之人數附繕本）「
切勿逕送上級法院」。
中    華    民    國    97    年    2     月    29    日
                                書記官  陳惠玲
附錄本件判決論罪科刑法條：
毒品危害防制條例第10條第1項
施用第一級毒品者，處 6 月以上 5 年以下有期徒刑。


司法院資訊處製作；財團法人民間司法改革基金會備份。
